# 业绩条款中经审计归母净利润是合并口径还单体口径？

提问人：642658990 时间：2021-07-05 13:11:00
请教陈版，业绩承诺期每年度考核指标：公司每年度实现的经审计归母净利润>=标的股权的受让款*7%/51%，这儿的归母净利润是合并口径还是控股公司单体报表口径，没看到有进一步的解释？

回答人：chenyiwei
一般理解是标的公司合并报表中的归母净利润口径。如果仍有疑问的，建议由上市公司和业绩承诺义务人双方通过补充协议等适当方式予以澄清和明确。